臺灣高雄地方法院刑事判決　　　　 110年度審交易字第1030號
公　訴　人　臺灣高雄地方檢察署檢察官
被　　　告　李昭明


上列被告因公共危險案件，經檢察官提起公訴（110 年度撤緩偵
字第122 號），被告於準備程序中，就被訴事實為有罪之陳述，
本院告知其簡式審判程序之旨，聽取當事人意見後，改依簡式審
判程序審理，茲判決如下：
    主  文
李昭明犯不能安全駕駛動力交通工具罪，累犯，處有期徒刑拾月
。
    事  實
一、李昭明於民國109 年3 月31日12時許，在高雄市三民區中華
    路與十全路附近工地飲用酒後，吐氣所含酒精濃度達每公升
    0.25毫克以上之程度，竟仍基於酒後駕駛動力交通工具之犯
    意，於同日16時50分許，騎乘車牌號碼000-000 號普通重型
    機車上路。嗣於同日16時55分許，行經高雄市三民區十全二
    路與中華二路口時，因交通違規為警攔查，發現其身上散發
    酒味，於同日17時許對其施以酒精濃度檢測，測得其吐氣所
    含酒精濃度達每公升0.52毫克。
二、案經高雄市政府警察局三民第一分局報告臺灣高雄地方檢察
    署檢察官偵查起訴。
    理  由
壹、程序事項：
    本件被告李昭明所犯係死刑、無期徒刑、最輕本刑為3 年以
    上有期徒刑以外之罪，其於準備程序中就被訴事實為有罪之
    陳述，經法官告知簡式審判程序之旨，並聽取當事人之意見
    後，本院依刑事訴訟法第273 條之1 第1 項之規定，裁定進
    行簡式審判程序。又本件係依前條規定行簡式審判程序，其
    證據調查依同法第273 條之2 所定原不受審判外陳述排除之
    限制；且檢察官及被告均對於卷內各項證據亦不爭執證據能
    力，復無事證顯示有何違法取得或類此瑕疵之情，故卷內所
    列各項證據，自均有證據能力，合先敘明。
貳、實體事項：
    上揭犯罪事實，業據被告於本院審理時坦承不諱（見本院卷
    第35頁），並有酒精濃度測試表、呼氣酒精測試器檢定合格
    證書、高雄市政府警察局舉發違反道路交通管理事件通知單
    、車輛詳細資料報表等件在卷可稽（見警卷第7、9、11、25
    頁），足認被告上開任意性自白核與客觀事實相符，堪以採
    信。是本件事證明確，被告犯行堪以認定，應依法論科。
參、論罪科刑：
一、按行為後法律有變更者，適用行為時之法律。但行為後之法
    律有利於行為人者，適用最有利於行為人之法律，刑法第2
    條第1 項定有明文。查被告行為後，刑法第185 條之3 之規
    定，業於111 年1 月28日公布施行，並於111 年1 月30日起
    生效，此次修正提高該條項之法定刑，經比較新舊法之結果
    ，以修正前刑法第185 條之3 之規定較有利於被告。核被告
    所為，係犯修正前刑法第185 條之3 第1 項第1 款之不能安
    全駕駛動力交通工具罪。
二、累犯：
    被告前因不能安全駕駛案件，經臺灣橋頭地方法院以106年度
    交易字第66號判決判處有期徒刑8 月確定，於108 年5 月14
    日執行完畢等情，有臺灣高等法院被告前案紀錄表在卷可憑
    ，被告於前開執行完畢後5 年內故意再犯本件有期徒刑以上
    之罪，為累犯。茲審酌被告本案所違犯之罪名，其保護法益
    與前罪相同，而被告於執行完畢後，理應產生警惕作用，不
    再觸犯有期徒刑以上之罪，然而卻於執行完畢5 年內故意再
    犯本案，足見其對於刑罰之反應力薄弱，而具特別惡性及反
    覆犯罪之情，就被告所犯本罪，應予加重其刑。
三、量刑：
    爰審酌被告前已有多次酒醉駕車經判處有期徒刑之刑案紀錄
    ，此有臺灣高等法院被告前案紀錄表在卷可憑（累犯部份無
    重複評價），再犯本件同質性之公共危險犯行（本次第8 犯
    ），顯見其守法觀念薄弱，前開刑之執行未能使被告心生悔
    悟，足見若無給予較重之刑罰，則無法使被告心生警惕，且
    被告本次飲用酒品後，吐氣所含酒精濃度達每公升0.52毫克
    情形下，已逾法定標準甚多，仍執意騎車上路，對於道路交
    通安全所生危害非輕；惟念其犯後坦承犯行，態度尚可，所
    幸未造成其他用路人受有身體及財產上之損害，兼衡其自陳
    之智識程度及家庭生活經濟狀況及檢察官之具體求刑等一切
    情狀（涉及個人隱私，不予揭露，詳見本院卷第39頁），量
    處如主文所示之刑，以資懲儆。
據上論斷，應依刑事訴訟法第273 條之1 第1 項、第299 條第1
項前段，判決如主文。
本案經檢察官廖春源提起公訴，檢察官呂乾坤到庭執行職務。
中    華    民    國   111    年    2     月    16    日
                  刑事第五庭    法  官  施君蓉
以上正本證明與原本無異。
如不服本判決應於收受送達後20日內向本院提出上訴書狀，並應
敘述具體理由；如未敘述上訴理由者，應於上訴期間屆滿後20日
內向本院補提理由書（均須按他造當事人之人數附繕本）「切勿
逕送上級法院」。
因疫情而遲誤不變期間，得向法院聲請回復原狀。
中    華    民    國   111    年    2     月    16    日
                                書記官  陳建志
【附錄本判決論罪科刑法條】
修正前刑法第185條之3第1項第1款
駕駛動力交通工具而有下列情形之一者，處2 年以下有期徒刑，
得併科20萬元以下罰金：
一、吐氣所含酒精濃度達每公升零點二五毫克或血液中酒精濃度
    達百分之零點零五以上。